【裁判字號】    97,訴,810
【裁判日期】    970827
【裁判案由】    偽造文書等
【裁判全文】
臺灣桃園地方法院刑事判決               97年度訴字第810號
公  訴  人  臺灣桃園地方法院檢察署檢察官
被      告  乙○○
            甲○○
上列被告因偽造文書等案件，經檢察官提起公訴（97年度偵字第
13762 號），被告於本院通常程序審理中自白，本院改依簡式審
判程序審理，爰判決如下：
    主  文
乙○○共同行使偽造私文書，足以生損害於公眾及他人，處有期
徒刑肆月，如易科罰金，以新臺幣壹仟元折算壹日。編號000
0000000號入境登記表及出境登記表上偽造之「市川通子
」署名共貳枚、扣案偽造之ＴＧ0000000號「市川通子」
日本護照壹本沒收。
甲○○共同行使偽造私文書，足以生損害於公眾及他人，處有期
徒刑肆月，如易科罰金，以新臺幣壹仟元折算壹日。編號000
0000000號入境登記表及出境登記表上偽造之「重原三加
子」署名共貳枚、扣案偽造之ＴＧ0000000號「重原三加
子」日本護照壹本沒收。
    事  實
一、乙○○與甲○○均係大陸地區人民，明知未經許可不得入境
    中華民國，竟為能來臺非法工作賺錢，乙○○與真實姓名年
    籍不詳之大陸籍成年女子「楊亮」及綽號「雄哥」之臺灣成
    年男子，甲○○與真實姓名年籍不詳、綽號「小馬」之臺灣
    成年男子及綽號「紅姐」之成年女子，各共同基於行使偽造
    護照、行使偽造私文書及未經許可入境臺灣地區之犯意聯絡
    ，於民國96年6 月上旬某日，在大陸地區境內某處，由乙○
    ○、甲○○分別提供個人照片及以日後在臺灣工作之部分薪
    水作為代價，分別委由「雄哥」、「小馬」，偽造貼有乙○
    ○、甲○○之照片、姓名分別為「ICHIKAWA MICHIKO（市川
    通子）」、「SHIGEHARA MIKAKO（重原三加子）」、編號分
    別為TG0000000 號、TG0000000 號之日本護照各1 本及由「
    雄哥」偽造「市川通子」之我國入出境登記表1 份（編號為
    0000000000號）、由「小馬」偽造「重原三加子」之我國入
    出境登記表1 份（編號為0000000000號），並分別於97 年6
    月14日在香港機場內，由「雄哥」交付上開偽造之「市川通
    子」日本護照及已填寫個人資料並署名為「市川通子」之偽
    造入出境登記表私文書（含偽造之「市川通子」署名共2 枚
    ，入境登記表、出境登記表為1 式2 聯，第1 聯入境登記表
    ，書寫1 次即複寫至第2 聯出境登記表）予乙○○，由「大
    姐」交付上開偽造之「重原三加子」日本護照及已填寫個人
    資料並署名為「重原三加子」之偽造入出境登記表私文書（
    含偽造之「重原三加子」署名共2 枚，入境登記表、出境登
    記表為1 式2 聯，第1 聯入境登記表，書寫1 次即複寫至第
    2 聯出境登記表）予甲○○（以上係於我國境外所為，不適
    用我國刑法處罰），乙○○、甲○○隨即各自持上開偽造之
    日本護照、入出境登記表，自香港搭乘港龍航空公司KA－48
    2 號班機於同日晚間8 時許抵達臺灣桃園國際機場而未經許
    可入國，並由乙○○、甲○○分別將偽造之「市川通子」、
    「重原三加子」入出境登記表私文書各1 份及上揭偽造之「
    市川通子」、「重原三加子」日本護照一同交予我國海關人
    員查驗而加以行使，足以生損害於內政部入出國及移民署入
    出境業務管理之正確性及「市川通子」、「重原三加子」。
    嗣為查驗人員察覺乙○○與甲○○所使用之日本護照有異，
    經檢查發現係偽造之護照，始悉上情，並當場扣得乙○○與
    甲○○所持用之偽造日本護照各1 本及偽造之入出境登記表
    各1 份。
二、案經內政部入出國及移民署國境事務大隊移請臺灣桃園地方
    法院檢察署檢察官偵查起訴。
    理  由
一、本件被告乙○○、甲○○所犯並非死刑、無期徒刑、最輕本
    刑為3 年以上有期徒刑之罪或高等法院管轄第一審案件，而
    於準備程序進行中，被告先就被訴事實為有罪之陳述，經告
    知簡式審判程序之旨，並聽取公訴人、被告之意見後，由本
    院合議庭以裁定由受命法官獨任進行簡式審判程序，核先敘
    明。
二、訊據被告乙○○、甲○○迭自警詢、偵查及本院審理中均坦
    承上情不諱，復有偽造之「ICHIKAWA MICHIKO（市川通子）
    」、「SHIGEHARA MIKAKO（重原三加子）」日本護照各1 本
    （編號分別為TG0000000 號、TG0000000 號）、偽造「市川
    通子」之我國入出境登記表1 份（編號為0000000000號，含
    偽造之「市川通子」署名共2 枚，入境登記表、出境登記表
    為1 式2 聯，第1 聯入境登記表，書寫1 次即複寫至第2 聯
    出境登記表）、偽造「重原三加子」我國入出境登記表1 份
    （編號為0000000000號，含偽造之「重原三加子」署名共2
    枚，入境登記表、出境登記表為1 式2 聯，第1 聯入境登記
    表，書寫1 次即複寫至第2 聯出境登記表）、被告乙○○、
    甲○○之大陸護照影本各1 份、入出國及移民署國境事務大
    隊鑑識調查隊97年6 月15日97062 號、97063 號鑑驗書各1
    份等資料在卷可證，足認被告乙○○、甲○○之自白與事實
    相符。綜上所述，被告乙○○、甲○○行使偽造特種文書、
    行使偽造私文書，足以生損害於內政部入出國及移民署入出
    境業務管理之正確性及「市川通子」、「重原三加子」，及
    被告乙○○、甲○○未經許可入境中華民國等犯行明確，應
    依法論科。
三、按行為後法律有變更者，適用行為時之法律，但行為後之法
    律有利於行為人者，適用最有利於行為人之法律，刑法第2
    條第1 項定有明文，而入出國及移民法於96年12月26日總統
    華總一義字第09600174091 號令修正公布全文97條，於97年
    年7 月22日行政院院臺治字第0970029826號令定自97年8 月
    1 日起施行，而修正前入出國及移民法第54條之罪經修正後
    移列至第74條，並將「未經許可入出國」修正為「未經許可
    入國」，但該條之刑度則未予變動，故被告2 人行為後之入
    出國及移民法相關規定並未更有利於被告2 人，仍應適用被
    告行為時即修正前之入出國及移民法第54條。核被告乙○○
    、甲○○，係犯修正前入出國及移民法第54條未經許可入國
    罪、刑法第216 條、第212 條行使偽造護照罪、刑法第216
    條、第210 條行使偽造私文書罪（被告乙○○、甲○○偽造
    護照、偽造入出境登記表私文書部分均係在我國境外所為，
    且未經起訴，爰不予論列。）。被告乙○○與楊亮、綽號「
    雄哥」之成年男子就上開犯行具有犯意聯絡及行為分擔，為
    共同正犯，被告甲○○與綽號「小馬」之成年男子、綽號「
    大姐」之成年女子，就上開犯行具有犯意聯絡及行為分擔，
    為共同正犯。被告乙○○、甲○○係以入境之一行為時同時
    觸犯行使偽造護照、行使偽造私文書及未經許可入國等罪，
    為想像競合犯，應依刑法第55條規定，從一重之行使偽造私
    文書罪處斷，檢察官於起訴書中認為未經許可入國罪與行使
    偽造私文書罪為數罪併罰，容有誤會。爰審酌被告乙○○、
    甲○○為能進入臺灣地區非法工作而為上開犯行之目的、動
    機及犯罪手段，對我國入出境管理所生之危害及被告2 人平
    日素行、智識程度，犯後坦承犯行態度良好等一切情狀，而
    分別量處如主文所示之刑，並定易科罰金之折算標準。末查
    ，被告乙○○、甲○○偽造之入境登記表既已交付我國查驗
    人員，而出境登記表依一般情形，係外國人於入境時交付我
    國查驗人員蓋入境日期章後，交還外國人持有，待出境時再
    交付我國查驗人員，故均不屬被告乙○○、甲○○所有之物
    ，惟上開入境登記表、出境登記表偽造之署名部分，仍應依
    刑法第219 條規定諭知沒收，至於扣案偽造之「市川通子」
    、「重原三加子」日本護照各1 本，分別為被告乙○○、甲
    ○○所有，亦係犯罪所用之物，應依刑法第38條第1 項第2
    款諭知沒收。
據上論斷，應依刑事訴訟法第299 條第1 項前段、第273 條之1
第1 項，修正前入出國及移民法第54條、刑法第11條前段、第2
條第1 項前段、第28條、第216 條、第210 條、第212 條、第55
條、第219 條、第38條第1 項第2 款，刑法施行法第1 條之1 第
1 項、第2 項前段，判決如主文。
本案經檢察官徐文豪到庭執行職務。
中    華    民    國    97    年    8     月    27    日
                  臺灣桃園地方法院刑事第四庭
                            法  官    蘇昭蓉
以上正本證明與原本無異。
如不服本判決，應於判決送達後10日內向本院提出上訴狀（應附
繕本），其未敘述上訴理由者，應於上訴期間屆滿後20日內補提
理由書狀於本院，上訴於臺灣高等法院。
                            書記官    黃俊燁
中    華    民    國    97    年    8     月    27    日
附錄法條：修正前入出國及移民法第54條、刑法第216 條、第
210 條、第212條
入出國及移民法第 54 條
未經許可入出國或受禁止出國處分而出國者，處三年以下有期徒
刑、拘役或科或併科新台幣九萬元以下罰金。
中華民國刑法第216條（行使偽造變造或登載不實之文書罪）
行使第 210 條至第 215 條之文書者，依偽造、變造文書或登載
不實事項或使登載不實事項之規定處斷。
中華民國刑法第210條（偽造變造私文書罪）
偽造、變造私文書，足以生損害於公眾或他人者，處 5 年以下有
期徒刑。
中華民國刑法第212條（偽造變造特種文書罪）
偽造、變造護照、旅券、免許證、特許證及關於品行、能力服務
或其他相類之證書、介紹書，足以生損害於公眾或他人者，處
1 年以下有期徒刑、拘役或 3 百元以下罰金。


司法院資訊處製作；財團法人民間司法改革基金會備份。
